【裁判字號】    96,易,1376
【裁判日期】    970128
【裁判案由】    竊盜
【裁判全文】
臺灣臺南地方法院刑事判決              96年度易字第1376號
公  訴  人  臺灣臺南地方法院檢察署檢察官
被      告  甲○○
                    （現另案於臺南監獄臺南分監執行中）
            丙○○
                    （現另案於臺南監獄臺南分監執行中）
上列被告等因竊盜案件，經檢察官提起公訴（96年度偵字第9523
號），本院判決如下：
    主  文
甲○○共同竊盜，累犯，處有期徒刑參月，減為有期徒刑壹月又
拾伍日，如易科罰金，以新臺幣壹仟元折算壹日；又共同竊盜，
累犯，處有期徒刑參月，減為有期徒刑壹月又拾伍日，如易科罰
金，以新臺幣壹仟元折算壹日。應執行有期徒刑貳月又拾伍日，
如易科罰金，以新臺幣壹仟元折算壹日。
丙○○共同竊盜，累犯，處有期徒刑肆月，減為有期徒刑貳月，
如易科罰金，以新臺幣壹仟元折算壹日；又共同竊盜，累犯，處
有期徒刑肆月，減為有期徒刑貳月，如易科罰金，以新臺幣壹仟
元折算壹日。應執行有期徒刑參月，如易科罰金，以新臺幣壹仟
元折算壹日。
    事  實
一、甲○○前有毒品、竊盜等前科，最近1次因犯偽造文書案件
    ，經法院判處有期徒刑3月，嗣緩刑撤銷入監，於民國95年6
    月22日因縮刑期滿執行完畢；丙○○則曾因違反毒品危害防
    制條例案件，經法院判處有期徒刑1年，於93年3月11日因縮
    刑期滿執行完畢。詎其二人卻仍不知悔改，共同意圖為自己
    不法之所有，先於95年11月17日至21日間之某不詳時日，由
    丙○○駕駛渠等共同竊得之車號為SZ-8576號自用小貨車（
    此竊車案件業經本院另案判決確定），搭載甲○○，至嘉義
    縣布袋鎮○○路147號旁，徒手共同竊取丁○○所有之鐵製
    水桶1個，嗣二人又另行起意，於同月21日15時許，再度至
    同一地點竊取丁○○所有之鐵製水桶1個，得手後均轉售予
    舊物商戊○○（前述2個鐵製水桶價值約新台幣40,000元）
    ，得款後朋分花用。嗣經員警過濾路口監視系統畫面而循線
    查獲。
二、案經嘉義縣警察局布袋分局報請臺灣嘉義地方法院檢察署檢
    察官呈請核轉臺灣臺南地方法院檢察署檢察官偵查起訴。
    理  由
壹、關於證據能力之部分：
    卷內所有之供述證據及非供述證據，既經被告甲○○、丙○○二人方面表示同意採為證據，且無事實顯示係公務員因違
    法蒐證所取得之證據，本院審酌該等供述證據及非供述證據
    作成時之情況，亦認為適於作為證據，依刑事訴訟法第159
    條之5第1項等規定，應認為均有證據能力。
貳、實體部分：
一、訊據被告甲○○對於前揭事實於本院審理時均坦承不誨，訊
    據被告丙○○則矢口否認有何與被告甲○○共同竊盜之犯行
    ，辯稱：伊與被告甲○○一起去竊取車號SZ-8576號之自用
    小貨車的時間是下午，且當天偷完後，便將車放在麻豆附近
    之空地，並未作案，更不可能早上就開那台車去嘉義偷鐵桶
    ，且單憑警卷內之照片並無法證明伊有共同犯案，又伊先前
    是因為毒癮發作，才會和被告甲○○一同犯下前案的多起竊
    盜案件，但地點都在其住處附近，因藥癮發作的人無法一路
    開車到嘉義去偷竊云云。
二、經查：
  (一)被害人丁○○所有之鐵製水桶2個，確實是經被告甲○○以
    車號SZ-8576號之自用小貨車竊走等情，業經被告甲○○供
    述在卷，核與證人丁○○指述之情節大致相符，此外，並有
    95年11月21日在嘉義縣布袋鎮布新橋橋上之監視錄影系統所
    攝得之照片2幀在卷可稽（警卷第9至10頁參見），應堪確信
    為真實。
  (二)再查：該車號SZ-8576號之自用小貨車原為周文益所有，並
    在95年11月16日11時43分許，由被告甲○○騎乘機車ZUF-58
    7號之機車，後搭載被告黃上州，至臺南縣永康市○○○路
    544巷67弄口，由被告黃上州下車，將該小貨車竊走，嗣於
    同日下午3時30分經周文益發現報案等情，業經被告丙○○
    、甲○○二人供述在卷，核與被害人周文益於警詢之指述相
    符，並有警方所提供之統領國社區錄影光碟翻拍之照片8幀
    可稽，且該竊車案件業經本院另案判決確定在案，此亦經本
    院依職權調閱96易字第533號刑事案卷詳核無誤並有該案判
    決1 份在卷可稽，應堪信為真實。是雖本案被害人丁○○於
    95年11月26日前往布袋分局布袋派出所報案時，指稱該2個
    鐵製水桶是分別在95年11月16日上午10時及95年11月21日下
    午3時所失竊（警卷第5至6頁參見），然嗣於本院審理時，
    復證稱警詢中陳述的時間點只是推測，確實的日期伊忘記了
    （本院97年1月14日審理筆錄第3頁參見），故於95年11月16
    日上午10時，該車號SZ-8576號之自用小貨車既然尚未失竊
    ，被告甲○○自無可能用以作案，是被害人丁○○於警詢時
    所稱第1個水桶失竊之時間點（即95年11月16日上午10時）
    ，應屬事忙致未於失竊第1個水桶後即時向警方報案，而是
    在同年月21日失竊第2個水桶後，才前往報案，導致時間點
    之記憶及陳述有誤，是依上開客觀之物證照片推斷，其失竊
    第1個水桶之時間點，應為95年11月17日後至同年月21日前
    之某日。是被告丙○○辯稱其等將車號SZ-8576號之自用小
    貨車竊走當天並未前往嘉義作案，雖可採信，然此並不代表
    其絕無可能於竊車後1、2日，才與被告甲○○一同前往嘉義
    作案。
  (三)再查：證人即同案被告甲○○於偵查中已經具結證稱：伊確
    實有去竊取系爭鐵製水桶2個，但日期已記不清楚，伊是與
    丙○○一起去作案，由丙○○開車，偷到的2個鐵桶都是賣
    給購物商戊○○等語（偵查卷第7頁參見），而證人戊○○
    亦於本院審理時證述，被告甲○○確實曾與另一人（不能確
    定是否為被告丙○○）駕駛小貨車，將如警卷照片所示之鐵
    製水桶1個售予伊等語（本院96年12月20日審理筆錄第7頁參
    見），再者，證人丁○○亦到庭證稱：警卷第9至10頁之照
    片所示之鐵製水桶確是伊所失竊者，且該2個水桶體積很龐
    大，一個人應不可能將鐵桶滾上車等語（本院97年1月14日
    審理筆錄第3頁參見），是可知被告甲○○確實並非獨自一
    人駕車作案，故其前於偵查中具結後所為之證述，應屬與事
    實相符，而可採信。
  (四)雖被告甲○○於本院審理時以證人身份到庭時又翻異前詞，
    改稱：系爭水桶2個是伊獨自一人開車號SZ-8576號之自用小
    貨車前往竊取，並自己一人徒手將鐵桶搬上車，偵查中之證
    詞是因藥癮剛退，意識不清，且伊曾與丙○○共同作案多次
    ，故才那樣跟檢察官說云云（本院96年12月20日審理筆錄第
    9 至13頁參見），然查：被告二人曾自95年10月中旬某日起
    至95年11月16日下午3時間，共同竊取白鐵水桶、水車用白
    鐵座、自小貨車、馬達、不鏽鋼桶、白鐵飼料桶等物，另經
    本院以96易字第533號判決確定在案，有該刑事判決1份在卷
    可稽，是可知於95年10月中旬起至同年11月間，被告二人確
    實都是一同竊盜無疑。再查，被告甲○○既於本院中證稱，
    伊二人竊取車號SZ-8576號自用小貨車後，鑰匙是放在丙○○家，由丙○○保管，且因其路況不熟，丙○○路比較熟，
    出去都是由丙○○開車比較多等語，是以，單憑路況不熟、
    且無上開貨車鑰匙之被告甲○○，如何可能獨自一人駕駛上
    開貨車前往嘉義縣布袋鎮，且在無旁人幫忙開車接應下，既
    要開車，又要使力搬運體積超過1人大小的鐵製水桶上車，
    又如何可以在得手1個過數天後，再獨自一人，開車找到相
    同地點，復以同樣模式，再次竊取鐵桶1個，此顯與被告甲○○同一時期作案之模式以及一般常情未合。況且，同案被
    告甲○○於96年5月16日即因案入監，至96年6月26日經檢察
    官提訊時，距離作案時間較為接近，記憶應較清晰，且被告
    甲○○入監既已超過1個多月，自不可能係於藥癮剛退，意
    識不清之情況下所做之具結證言。況被告甲○○於偵查中尚
    能清楚地向檢察官證稱購物商戊○○收購的詳細過程，顯非
    屬意識不清下所為之陳述，是被告甲○○於本院所為之證詞
    乃係屬事後迴護被告丙○○所為之虛偽陳述，難以採信。是
    本件事證明確，被告甲○○、丙○○二人之上開竊盜犯行均
    堪予認定。
二、核被告甲○○、黃上州二人先後2次所為，均係犯刑法第320
    條第1項之竊盜罪。被告甲○○、丙○○二人，就前開犯行
    間，均有犯意聯絡及行為分擔，應論以共同正犯。又其等所
    犯上開二罪間，雖地點、手法、被害人均同，然時間並非緊
    接，顯係屬另行起意所為者，應予分論併罰。又查被告甲○○前曾因犯偽造文書案件，經法院判處有期徒刑3月，嗣緩
    刑撤銷入監，於95年6月22日因縮刑期滿執行完畢；丙○○
    則曾因違反毒品危害防制條例案件，經法院判處有期徒刑1
    年，於93年3月11日因縮刑期滿執行完畢，此有臺灣高等法
    院被告全國前案紀錄表2份在卷可稽，其等於有期徒刑執行
    完畢後5年以內故意再犯本件有期徒刑以上之罪，均應依刑
    法第47條第1條之規定，論以累犯，並加重其刑。爰審酌被
    告甲○○前已有竊盜前科紀錄，素行不佳，卻仍不知警惕、
    悔改，再犯本件竊盜罪，並考量其二人共同徒手竊盜所生之
    危害，對被害人丁○○所造成之財產損失，及其等因本件犯
    罪所得之利益，暨被告甲○○犯罪後雖坦承自身犯行惟迴護
    共同被告丙○○，以及被告丙○○犯後未坦承犯行，仍飾詞
    狡辯等一切情狀，各量處如主文所示之刑，並均依中華民國
    96年罪犯減刑條例之規定予以減刑，併諭知易科罰金之折算
    標準，並定其應執行之刑，以資懲儆。
據上論斷，應依刑事訴訟法第299條第1項前段，刑法第28條、第
320條第1項、第47條第1項、第41條第1項前段、第51條第5款，
刑法施行法第1條之1，中華民國96年罪犯減刑條例第2條第1項第
3款、第7條，判決如主文。
本案經檢察官乙○○到庭執行職務。
中    華    民    國    97    年    1     月    28    日
                  刑事第十庭  法  官  林臻嫺
以上正本證明與原本無異。
如不服本判決應於收受本判決後10日內向本院提出上訴書狀，並
應敘述具體理由。如未敘述上訴理由者，應於上訴期間屆滿後20
日內向本院補提理由書狀（均須按他造當事人之人數附繕本）「
切勿逕送上級法院」。
                              書記官  許悉愛
中    華    民    國    97    年    1     月    28    日
附錄本件論罪科刑法條：
中華民國刑法第320條（普通竊盜罪、竊佔罪）
意圖為自己或第三人不法之所有，而竊取他人之動產者，為竊盜
罪，處5年以下有期徒刑、拘役或5百元以下罰金。
意圖為自己或第三人不法之利益，而竊佔他人之不動產者，依前
項之規定處斷。
前二項之未遂犯罰之。


司法院資訊處製作；財團法人民間司法改革基金會備份。
